【裁判字號】    98,交聲,228
【裁判日期】    980318
【裁判案由】    聲明異議
【裁判全文】
臺灣臺中地方法院刑事裁定             98年度交聲字第228號
原處分機關  交通部公路總局臺中區監理所豐原監理站
異  議  人
即受處分人  甲○○
上列異議人因違反道路交通管理處罰條例案件，對於交通部公路
總局臺中區監理所豐原監理站民國97年12月26日所為之處分（豐
監稽違字第裁63-F00000000號裁決書），聲明異議，本院裁定如
下：
    主    文
原處分撤銷。
甲○○汽車駕駛人，行經有燈光號誌管制之交岔路口闖紅燈，處
罰鍰新臺幣貳仟柒佰元，並記違規點數參點。
    理    由
一、原處分機關處分意旨略以：聲明異議人即受處分人甲○○（
    下稱受處分人）於民國（下同）97年11月2日6時9分許，駕
    駛車牌號碼MO-2386號自小客車，行經苗栗縣大湖鄉臺3線與
    中原路口（酒莊前）處，因有「駕車行經有燈光號誌管制之
    交岔路口闖紅燈（直行）」之違規，經苗栗縣警察局交通警
    察隊員警以苗縣警交字第F00000000號違反道路交通管理事
    件通知單予以逕行舉發，嗣受處分人逾到案期限仍未到案，
    本站乃於97年12月26日以豐監稽違字第裁63-F00000000號裁
    決書，依違反道路交通管理處罰條例第53條第1項規定，及
    原舉發單位即苗栗縣警察局97年12月10日苗警交字第097005
    2753號函，裁處受處分人罰鍰新臺幣（下同）2,700 元，逾
    期則依處罰主文規定裁處，是本站依法所為裁處並無違誤等
    語。
二、本件聲明異議意旨略以：受處分人於97年11月2日凌晨6時左
    右，行經苗栗縣大湖鄉臺3線與中原路口（酒莊前）處，清
    晨天氣視線不佳，依路燈燈光閃爍，辨別紅、黃2燈，且當
    時確實紅、黃燈同時閃爍，於正常情境下，易誤認為閃光紅
    、黃燈（即警告號誌或號誌故障受損），受處分人常於星期
    日6時左右行經該處，去程該處為閃光黃燈，回程時7點30分
    燈號則正常運作，受處分人絕無違規闖紅燈，爰請撤銷原處
    分云云。
三、按汽車駕駛人，行經有燈光號誌管制之交岔路口闖紅燈者，
    處新臺幣1,800元以上5,400元以下罰鍰。而汽車駕駛人有同
    條例第53條之情形者，除依原條款處罰鍰外，並記違規點數
    3點，道路交通管理處罰條例第53條、第63條第1項第3款分
    別定有明文。
四、經查：本件受處分人甲○○於97年11月2日6時9分許，駕駛
    車牌號碼MO-2386號自小客車，行經苗栗縣大湖鄉臺3線與中
    原路口（酒莊前）處，因「駕車行經有燈光號誌管制之交岔
    路口闖紅燈（直行）」之違規，經苗栗縣警察局交通警察隊
    員警逕行舉發等情，有苗栗縣警察局97年12月10日苗警交字
    第097005273號函、舉發違反道路交通管理事件通知單、原
    處分機關裁決書各1份在卷可稽。次查證人即舉發本件違規
    之員警蔡清隆於98年2月10日在本院訊問時具結證稱：「（
    問：當時燈號是黃燈和紅燈一起閃？）不是。號誌是正常的
    。」、「（問：【提示照片】有無紅燈和黃燈同時閃的情形
    ？）沒有。只有紅燈而已。」、「（問：現場路口何時開始
    放置違規照相的設備？）好多年了。是固定式不是移動式的
    。我有問過工程人員，只要變成閃光紅燈或閃光黃燈的情形
    ，攝影機不會照相，該設備只是單純拍攝闖紅燈功能。」等
    語甚詳。參酌卷附之取締照片2張，第1張照片顯示紅燈後25
    .7 秒時，受處分人車輛後輪剛好在停止線上方，第2張照片
    顯示紅燈後26.5秒時，受處分人車輛到達取締路口中央正繼
    續行駛，足認受處分人於紅燈時非但超越停止線，且繼續行
    駛進入路口，實有闖紅燈之舉，且依據卷附之違規彩色照片
    觀之，雖受處分人違規當時天色昏暗，然該交通號誌依然清
    晰可見，未有受處分人所指清晨視線不佳之情況。至證人雖
    另證稱：「該路口是正常的。24小時都是正常燈號運作。當
    天我在電腦製單的時候，當地也有凌晨1、2點被拍攝到，我
    也是一樣填單舉發。」云云，惟依苗栗縣警察局98年2月25
    日苗警交字第0980007391號函覆意旨(三)：「該路口號誌運轉
    時間為每日6時至22時止，餘閃黃燈。」，復經本院查閱該
    函所附之舉證照片398張（97年10月26日至97年11月9日，即
    受處分人違規日前後各1星期期間），確無22時至次日6時之
    違規照片無誤，可徵該處號誌自清晨6時起，即由閃光黃燈
    轉換為正常之紅黃綠燈運作。則本件受處分人違規時間為97
    年11月2日6時9分許，該處交通號誌即已正常運作，是以，
    證人於開庭時證稱舉發地點號誌為24小時運作之陳述雖有違
    誤，然此部分對本案事實之認定並無影響。再查該地點所設
    置之照相設備，均經原製造國電力及環境度量衡部門檢驗認
    可，其式樣認可證書除經外交部駐外機構驗證屬實外，亦臺
    灣臺北地方法院民間公證人陳幼麟認證，有上揭苗栗縣警察
    局苗警交字第0980007391號函所附資料在卷可稽。是上開號
    誌既經合格驗證與認證，且於該日清晨6時起即已正常運作
    ，另參酌卷之違規照片、證人之證詞，足認受處分人駕駛上
    開自小客車確於上揭時、地行經有燈光號誌管制之交岔路口
    闖紅燈（直行）之違規情事無訛。
五、綜上所述，受處分人上開辯解並非可採，其確有於前述時地
    ，駕車行經有燈光號誌管制之交岔路口闖紅燈之違規行為堪
    以認定。原處分機關援引道路交通管理處罰條例第53條第1
    項規定，裁處受處分人罰鍰2,700元之罰鍰，固非無見。惟
    受處分人違反道路交通管理處罰條例第53條第1項規定部分
    ，依同條例第63條第1項第3款規定，除依前開條文科處罰鍰
    外，應記違規點數3點，原處分機關對於此部分漏未依同條
    例第63條第1項第3款之規定，並予記違規點數3點，於法自
    有未合。是受處分人之聲明異議雖為無理由，然上開處分既
    有違法之處，自應由本院將原處分撤銷，爰依道路交通管理
    處罰條例第53條第1項、第63條第1項第3款規定，諭知受處
    分人罰鍰新臺幣2,700元，並記違規點數3點，以資適法。
據上論斷，應依應依道路交通管理處罰條例第87條第2項，道路
交通案件處理辦法第20條，裁定如主文。
中    華    民    國    98    年    3    月    18     日
                  交通法庭    法  官  唐光義
以上正本證明與原本無異。
如不服本裁定，應於收受送達後5日內向本院提出抗告狀。（應
附繕本）
                              書記官  黃聖心
中    華    民    國    98    年    3    月    18    日


司法院資訊處製作；財團法人民間司法改革基金會備份。
